Minutes et répertoires du notaire Charles Saint-Ange BERCEON, 8 avril 1865 - 28 avril 1890 (étude II)
Archives nationales
Minutes et répertoires du notaire Charles Saint-Ange BERCEON (étude II)
8 avril 1865 - 28 avril 1890
MC/ET/II/1139 - MC/ET/II/1250, MC/RE/II/8 - MC/RE/II/10
Etude II; Berceon, Charles Saint-Ange
A compléter
Archives nationales de France
Minutes et répertoires: la loi 2008-696 du 15 juillet 2008 relative aux archives a fixé à 75 ans à compter de la date de l'acte, ou à 25 ans à compter de la date du décès de l'intéressé si ce délai est plus bref, le délai de communication des minutes et répertoires des notaires; ce délai est porté à 100 ans à compter de la date de l'acte si le document se rapporte à un mineur (code du Patrimoine, articles L213-2, 4e d et 5e).
Autres documents de l'étude (dossiers de clients, comptabilité...): s'agissant d'archives privées, ces documents sont communicables selon les modalités fixées par le déposant ou le donateur.
Certains documents ne sont pas accessibles en raison de leur mauvais état de conservation.
Versement
Versement d'actes isolés par l'office le 5 février 2014?
Accès aux instruments de recherche de tous les notaires de l’étude II
Archives de l'étude II
- Minutes de Charles Saint-Ange BERCEON, 8 avril 1865 - 28 avril 1890; MC/ET/II/1139 - MC/ET/II/1250
  - Minutes. 1865, 8 avril - 1865, mai, 8 avril 1865 - mai 1865; MC/ET/II/1139
    Informations complémentaires:
    1865, 8 au 29 avril et mai.
    Informations concernant le classement:
    Le niveau inférieur de description, quand il existe, correspond aux minutes d'actes. Toutes les minutes ne sont pas forcément décrites une à une. Les descriptions de ces minutes sont plus ou moins détaillées.
  - Minutes. 1865, juin, juin 1865; MC/ET/II/1140
  - Minutes. 1865, juillet, juillet 1865; MC/ET/II/1141
  - Minutes. 1865, août, août 1865; MC/ET/II/1142
  - Minutes. 1865, septembre - 1865, octobre, septembre 1865 - octobre 1865; MC/ET/II/1143
  - Minutes. 1865, novembre - 1865, décembre, novembre 1865 - décembre 1865; MC/ET/II/1144
    - Notoriété après décès de Firmin Eugène Pierre Émile Le Dien, survenu en son domicile, 3, rue Jacob, le 28 juillet 1865., 17 novembre 1865; MC/ET/II/1144
      Origine de l'information:
      De l'image fixe à l'image animée (1820-1910), documents du Minutier central des notaires de Paris relatifs à l'histoire des photographes et de la photographie, par Marc Durand, Paris, Archives nationales, 2015, notice n° 2847 (version dématérialisée de l'instrument de recherche, les notices biographiques et compléments de descriptions d'actes ne se trouvent que sur la version papier de l'ouvrage, voir contexte dans le Plan d’orientation général - Notaires de Paris, guides thématiques du Minutier).
      Date de révision: 2011
      Date de création de la notice: 2010
      Jacob (rue); Le Dien, Firmin Eugène Pierre Émile
    - Dépôt d'acte par Pierre Émile Le Dien, propriétaire, demeurant 212, boulevard Malesherbes, d'une procuration donnée par son père Firmin Le Dien, propriétaire, demeurant à Huppy (Somme) pour gérer et administrer la succession de leur fils et frère Firmin Eugène Pierre Émile Le Dien, décédé en son domicile 3, rue Jacob, le 28 juillet 1865., 24 novembre 1865; MC/ET/II/1144
      De l'image fixe à l'image animée (1820-1910), documents du Minutier central des notaires de Paris relatifs à l'histoire des photographes et de la photographie, par Marc Durand, Paris, Archives nationales, 2015, notice n° 2848 (version dématérialisée de l'instrument de recherche, les notices biographiques et compléments de descriptions d'actes ne se trouvent que sur la version papier de l'ouvrage, voir contexte dans le Plan d’orientation général - Notaires de Paris, guides thématiques du Minutier).
      Jacob (rue); Huppy (Somme); Le Dien, Firmin Eugène Pierre Émile; Le Dien, Pierre Émile; Le Dien, Firmin
  - Minutes. 1866, janvier - 1866, février, janvier 1866 - février 1866; MC/ET/II/1145
  - Minutes. 1866, mars - 1866, avril, mars 1866 - avril 1866; MC/ET/II/1146
  - Minutes. 1866, mai - 1866, juin, mai 1866 - juin 1866; MC/ET/II/1147
  - Minutes. 1866, juillet - 1866, août, juillet 1866 - août 1866; MC/ET/II/1148
    - Vente de terrain à Neuilly-sur-Seine par Eugène Louis Frédéric Panis, propriétaire, demeurant à Paris rue Scribe n° 3, à Clémence Léonie Monoury, maîtresse de pension, demeurant à Neuilly, rue Borghèse n° 22, Villa des Lilas. A la suite, Décharge par Panis, 24 octobre 1866; Quittance de 14000 F. par Augustin Panis à Monoury, 2 novembre 1868; Quittance par la veuve Durand à Monoury, 7 mai 1870., 30 juillet 1866; MC/ET/II/1148
      Versement d'actes isolés du 5 février 2014
      Remis par l'office notarial en février 2014
      Acte signalé par le personnel du Minutier central des notaires de Paris
      Date de création de la notice: 2014 (M.-F. Limon-Bonnet)
      acte de vente; Panis, Eugène Louis Frédéric; Monoury, Clémence Léonie; Panis, Augustin; Neuilly-sur-Seine (Hauts-de-Seine); hôtelier
  - Minutes. 1866, septembre - 1866, octobre, septembre 1866 - octobre 1866; MC/ET/II/1149
  - Minutes. 1866, novembre - 1866, décembre, novembre 1866 - décembre 1866; MC/ET/II/1150
  - Minutes. 1867, janvier - 1867, février, janvier 1867 - février 1867; MC/ET/II/1151
  - Minutes. 1867, mars - 1867, avril, mars 1867 - avril 1867; MC/ET/II/1152
  - Minutes. 1867, mai - 1867, 3 juillet, mai 1867 - 3 juillet 1867; MC/ET/II/1153
  - Minutes. 1867, 6 juillet - 1867, septembre, 6 juillet 1867 - septembre 1867; MC/ET/II/1154
    - Inventaire après décès de Pierre Antoine Auguste Thiboust dit Lambert-Thiboust, dressé ce jour, dans sa maison située 96, avenue des Ternes, où le défunt est mort, le 10 juillet 1867, à la requête de ses parents, Brutus Thiboust et Marie Thérèse Verdière, demeurant même adresse, de son frère, Edmond Amédée Oscar Thiboust dit Lambert-Thiboust, photographe, demeurant 5, rue des Gravilliers à Versailles et de sa sœur, Marie Augusta Thiboust, épouse d'Ernest Lemarié, employé de commerce, demeurant 32, rue de Rivoli. (5 f.)., 12 août 1867; MC/ET/II/1154
      À la suite:
      1867, 4 octobre Dépôt de renonciation à succession par Lucile Antoinette Durand, artiste dramatique, demeurant 29, rue de Saint-Pétersbourg.
      De l'image fixe à l'image animée (1820-1910), documents du Minutier central des notaires de Paris relatifs à l'histoire des photographes et de la photographie, par Marc Durand, Paris, Archives nationales, 2015, notice n° 4660 (version dématérialisée de l'instrument de recherche, les notices biographiques et compléments de descriptions d'actes ne se trouvent que sur la version papier de l'ouvrage, voir contexte dans le Plan d’orientation général - Notaires de Paris, guides thématiques du Minutier).
      Date de révision: 2021
      Rivoli (rue de); Ternes (rue des); Saint-Pétersbourg (rue de); Versailles (Yvelines); Thiboust, Pierre Antoine Auguste; Thiboust, Brutus; Thiboust, Edmond Amédée Oscar; Thiboust, Marie Augusta; Verdière, Marie Thérèse; Lemarié, Ernest
  - Minutes. 1867, octobre - 1867, décembre, octobre 1867 - décembre 1867; MC/ET/II/1155
  - Minutes. 1868, janvier - 1868, avril, janvier 1868 - avril 1868; MC/ET/II/1156
  - Minutes. 1868, mai - 1868, juillet, mai 1868 - juillet 1868; MC/ET/II/1157
  - Minutes. 1868, août - 1868, septembre, août 1868 - septembre 1868; MC/ET/II/1158
  - Minutes. 1868, octobre - 1868, décembre, octobre 1868 - décembre 1868; MC/ET/II/1159
  - Minutes. 1869, janvier - 1869, février, janvier 1869 - février 1869; MC/ET/II/1160
  - Minutes. 1869, mars - 1869, mai, mars 1869 - mai 1869; MC/ET/II/1161
  - Minutes. 1869, juin - 1869, août, juin 1869 - août 1869; MC/ET/II/1162
  - Minutes. 1869, septembre - 1869, décembre, septembre 1869 - décembre 1869; MC/ET/II/1163
  - Minutes. 1870, janvier - 1870, février, janvier 1870 - février 1870; MC/ET/II/1164
  - Minutes. 1870, mars - 1870, avril, mars 1870 - avril 1870; MC/ET/II/1165
  - Minutes. 1870, mai - 1870, juin, mai 1870 - juin 1870; MC/ET/II/1166
  - Minutes. 1870, juillet - 1870, novembre, juillet 1870 - novembre 1870; MC/ET/II/1167
    Manque(s) constaté(s) dans cet article:
    Le mois de décembre 1870 manque.
  - Minutes. 1871, janvier - 1871, juillet, janvier 1871 - juillet 1871; MC/ET/II/1168
    Les mois d'avril et mai 1871 manquent.
  - Minutes. 1871, août - 1871, septembre, août 1871 - septembre 1871; MC/ET/II/1169
  - Minutes. 1871, octobre - 1871, décembre, octobre 1871 - décembre 1871; MC/ET/II/1170
  - Minutes. 1872, janvier - 1872, février, janvier 1872 - février 1872; MC/ET/II/1171
  - Minutes. 1872, mars - 1872, avril, mars 1872 - avril 1872; MC/ET/II/1172
    - Vente de la terre de Kerguehennec par le comte Albert Henri de Janzé, propriétaire à Neufchatel-en-Bray, au comte Paul Henri Lanjuinais., 27 avril 1872; MC/ET/II/1172
      Mention dans le répertoire du notaire coté:
      MC/RE/II/9
      Actes signalés par Thierry Boudignon, 2003-2012 (base de données migrée: voir contexte dans le Plan d’orientation général - Notaires de Paris, guides thématiques du Minutier).
      acte de vente; Bignan (Morbihan); Janzé, Albert Henri de; Lanjuinais, Paul Henri de
  - Minutes. 1872, mai - 1872, juin, mai 1872 - juin 1872; MC/ET/II/1173
    - Bail pour trois, six, neuf, douze ou quinze ans par le baron Joseph Xavier Célestin Delfau de Pontalba, propriétaire, demeurant 45, avenue Saint-Denis, à Augustin Aimé Joseph Lejeune, photographe, et Augustine Élisa Seyler, son épouse, demeurant 22, rue de Choiseul, de tout le deuxième et troisième étage et quatre chambres de domestique sous les combles et divers lieux dépendant d'une maison située 350, rue Saint-Honoré. Loyer annuel de 14 000 francs pour les trois premières années, 16 00 francs pour les six suivantes et 18 000 francs les six dernières, payable par trimestre., 8 juin 1872; MC/ET/II/1173
      De l'image fixe à l'image animée (1820-1910), documents du Minutier central des notaires de Paris relatifs à l'histoire des photographes et de la photographie, par Marc Durand, Paris, Archives nationales, 2015, notice n° 2911 (version dématérialisée de l'instrument de recherche, les notices biographiques et compléments de descriptions d'actes ne se trouvent que sur la version papier de l'ouvrage, voir contexte dans le Plan d’orientation général - Notaires de Paris, guides thématiques du Minutier).
      Choiseul (rue de); Saint-Denis (avenue); Saint-Honoré (rue); Lejeune, Augustin Aimé Joseph; Seyler, Augustine Élisa; Delfau de Pontalba, Joseph Xavier Célestin
  - Minutes. 1872, juillet - 1872, août, juillet 1872 - août 1872; MC/ET/II/1174
  - Minutes. 1872, septembre - 1872, décembre, septembre 1872 - décembre 1872; MC/ET/II/1175
  - Minutes. 1873, janvier - 1873, février, janvier 1873 - février 1873; MC/ET/II/1176
    - Vente par la terre de Branguilly à Pontivy et Gueltas par le vicomte Louis Frédéric de Janzé et le vicomtesse de Janzé, Alice Sophie Louise de Choiseul Gouffier, son épouse, rue de Marignan, n° 12, au vicomte Robert Louis Victor Lanjuinais, mineur représenté par Paul Henri comte Lanjuinais, rue Moncey, n° 14, son père et tuteur légal., 18 janvier 1873; MC/ET/II/1176
      acte de vente; Marignan (rue de); Moncey (rue); Pontivy (Morbihan); Janzé, Louis Frédéric de; Choiseul-Gouffier, Alice Sophie Louise de; Lanjuinais, Robert Louis Victor (....-1877); Lanjuinais, Paul Henri de
  - Minutes. 1873, mars - 1873, mai, mars 1873 - mai 1873; MC/ET/II/1177
  - Minutes. 1873, juin - 1873, septembre, juin 1873 - septembre 1873; MC/ET/II/1178
    - Liquidation de la succession d'Angélique-Marie-Caroline Personne-Desbrières, veuve de Jean-Baptiste-Antoine-Marcelin, baron de Marbot., 25 juin 1873; MC/ET/II/1178
      Fichier dit 'général' XIXe siècle (1147 actes), par Claire Béchu et Guillaume Nahon, 1988-1999. (fichier papier entièrement dématérialisé; voir contexte dans le Plan d’orientation général - Notaires de Paris, guides thématiques du Minutier).
      Date de création de la notice: 2008
      liquidation; Marbot, Jean-Baptiste-Antoine-Marcelin de (baron); Personne-Desbrières, Angélique-Marie-Caroline
  - Minutes. 1873, octobre - 1873, décembre, octobre 1873 - décembre 1873; MC/ET/II/1179
  - Minutes. 1874, janvier - 1874, février, janvier 1874 - février 1874; MC/ET/II/1180
  - Minutes. 1874, mars - 1874, avril, mars 1874 - avril 1874; MC/ET/II/1181
    - Partage de la succession de Marie Louise Eugénie de Janzé épouse de Paul Eugène comte de Lanjuinais et Henri Anne Désiré comte de Janzé et Mme de Vatimesnil., 6 mars 1874; MC/ET/II/1181
      partage; Lanjuinais, Paul Eugène de; Vatimesnil (Mme de); Janzé, Marie Louise Eugénie de; Janzé, Henri Anne Désiré de
  - Minutes. 1874, mai - 1874, juin, mai 1874 - juin 1874; MC/ET/II/1182
  - Minutes. 1874, juillet - 1874, août, juillet 1874 - août 1874; MC/ET/II/1183
  - Minutes. 1874, septembre - 1874, décembre, septembre 1874 - décembre 1874; MC/ET/II/1184
  - Minutes. 1875, janvier - 1875, mars, janvier 1875 - mars 1875; MC/ET/II/1185
    - Notoriété après les décès d'Émilie Rose Lalanne, survenu en son domicile, 3, rue du Colombier, le 24 août 1832, d'Henri Jules Le Dien, survenu à Montpellier (Hérault), le 14 mai 1851, et Firmin Le Dien, survenu en son domicile à Huppy (Somme), le 13 novembre 1874., 7 janvier 1875; MC/ET/II/1185
      De l'image fixe à l'image animée (1820-1910), documents du Minutier central des notaires de Paris relatifs à l'histoire des photographes et de la photographie, par Marc Durand, Paris, Archives nationales, 2015, notice n° 2849 (version dématérialisée de l'instrument de recherche, les notices biographiques et compléments de descriptions d'actes ne se trouvent que sur la version papier de l'ouvrage, voir contexte dans le Plan d’orientation général - Notaires de Paris, guides thématiques du Minutier).
      Colombier (rue du); Huppy (Somme); Montpellier (Hérault); Lalanne, Émilie Rose; Le Dien, Henri Jules; Le Dien, Firmin
    - Liquidation de la succession de Firmin Le Dien, entre ses héritiers., 11 janvier 1875; MC/ET/II/1185
      De l'image fixe à l'image animée (1820-1910), documents du Minutier central des notaires de Paris relatifs à l'histoire des photographes et de la photographie, par Marc Durand, Paris, Archives nationales, 2015, notice n° 2850 (version dématérialisée de l'instrument de recherche, les notices biographiques et compléments de descriptions d'actes ne se trouvent que sur la version papier de l'ouvrage, voir contexte dans le Plan d’orientation général - Notaires de Paris, guides thématiques du Minutier).
      Le Dien, Firmin
  - Minutes. 1875, avril - 1875, mai, avril 1875 - mai 1875; MC/ET/II/1186
  - Minutes. 1875, juin - 1875, septembre, juin 1875 - septembre 1875; MC/ET/II/1187
  - Minutes. 1875, octobre - 1875, décembre, octobre 1875 - décembre 1875; MC/ET/II/1188
  - Minutes. 1876, janvier - 1876, mars, janvier 1876 - mars 1876; MC/ET/II/1189
  - Minutes. 1876, avril - 1876, juin, avril 1876 - juin 1876; MC/ET/II/1190
    - Contrat de mariage sous le régime de la séparation de biens entre Pierre Émile Le Dien, propriétaire, demeurant 172, boulevard Malesherbes, et Agathe Zoé Thomas, rentière, demeurant 46, rue Jouffroy. Mariage à la mairie du 17e arrondissement de Paris., 6 mai 1876; MC/ET/II/1190
      1885, 15 octobre Dépôt des pièces de publication.
      De l'image fixe à l'image animée (1820-1910), documents du Minutier central des notaires de Paris relatifs à l'histoire des photographes et de la photographie, par Marc Durand, Paris, Archives nationales, 2015, notice n° 2851 (version dématérialisée de l'instrument de recherche, les notices biographiques et compléments de descriptions d'actes ne se trouvent que sur la version papier de l'ouvrage, voir contexte dans le Plan d’orientation général - Notaires de Paris, guides thématiques du Minutier).
      Jouffroy (rue); Malesherbes (boulevard); Le Dien, Pierre Émile; Thomas, Agathe Zoé
  - Minutes. 1876, juillet - 1876, septembre, juillet 1876 - septembre 1876; MC/ET/II/1191
  - Minutes. 1876, octobre - 1876, décembre, octobre 1876 - décembre 1876; MC/ET/II/1192
  - Minutes. 1877, janvier - 1877, février, janvier 1877 - février 1877; MC/ET/II/1193
  - Minutes. 1877, mars - 1877, mai, mars 1877 - mai 1877; MC/ET/II/1194
    - Inventaire après décès du vicomte Robert Louis Victor Lanjuinais, décédé le 24 février 1877, rue de Luxembourg, n° 31., 18 avril 1877; MC/ET/II/1194
      inventaire après décès; Luxembourg (rue de); Lanjuinais, Robert Louis Victor de (....-1877)
  - Minutes. 1877, juin - 1877, août, juin 1877 - août 1877; MC/ET/II/1195
  - Minutes. 1877, septembre - 1877, décembre, septembre 1877 - décembre 1877; MC/ET/II/1196
  - Minutes. 1878, janvier - 1878, avril, janvier 1878 - avril 1878; MC/ET/II/1197
  - Minutes. 1878, mai - 1878, août, mai 1878 - août 1878; MC/ET/II/1198
  - Minutes. 1878, septembre - 1878, décembre, septembre 1878 - décembre 1878; MC/ET/II/1199
  - Minutes. 1879, janvier - 1879, avril, janvier 1879 - avril 1879; MC/ET/II/1200
  - Minutes. 1879, mai - 1879, juin, mai 1879 - juin 1879; MC/ET/II/1201
  - Minutes. 1879, juillet - 1879, août, juillet 1879 - août 1879; MC/ET/II/1202
  - Minutes. 1879, septembre - 1879, décembre, septembre 1879 - décembre 1879; MC/ET/II/1203
  - Minutes. 1880, janvier - 1880, mars, janvier 1880 - mars 1880; MC/ET/II/1204
    - Quittance par Marie Louise Rambal, veuve de Jean-Baptiste Henri Durand-Brager, demeurant 9, rue de la Tour, le Crédit foncier de France, et Rose Joseph Lemercier, imprimeur lithographe, demeurant 57, rue de Seine, à Pierre Chervet, propriétaire, demeurant 12, rue d'Amsterdam, pour la vente par adjudication du 27 août 1879, d'une maison située 71 nouveau 77, rue d'Amsterdam, pour la somme principale de 100 000 francs. Les 13 et 25 février et 15 mars, quittance et dépôt de décharges. À signaler: la mise en adjudication a été réalisée à la demande de Rose Joseph Lemercier., 12 février 1880; MC/ET/II/1204
      De l'image fixe à l'image animée (1820-1910), documents du Minutier central des notaires de Paris relatifs à l'histoire des photographes et de la photographie, par Marc Durand, Paris, Archives nationales, 2015, notice n° 1756 (version dématérialisée de l'instrument de recherche, les notices biographiques et compléments de descriptions d'actes ne se trouvent que sur la version papier de l'ouvrage, voir contexte dans le Plan d’orientation général - Notaires de Paris, guides thématiques du Minutier).
      Tour (rue de la); Seine (rue de); Amsterdam (rue d'); Durand-Brager, Jean-Baptiste Henri; Rambal, Marie Louise; Lemercier, Rose Joseph; Chervet, Pierre
  - Minutes. 1880, avril - 1880, mai, avril 1880 - mai 1880; MC/ET/II/1205
  - Minutes. 1880, juin - 1880, septembre, juin 1880 - septembre 1880; MC/ET/II/1206
  - Minutes. 1880, octobre - 1880, décembre, octobre 1880 - décembre 1880; MC/ET/II/1207
  - Minutes. 1881, janvier - 1881, mars, janvier 1881 - mars 1881; MC/ET/II/1208
    - Contrat de mariage entre Charles-Jean-Félix Pozzo di Borgo, et Eugénie-Marie-Yvonne de Boisgelin, 27 janvier 1881; MC/ET/II/1208
      Actes signalés par le personnel du Minutier central des notaires de Paris, 2003-2012 (base de données migrée: voir contexte dans le Plan d’orientation général - Notaires de Paris, guides thématiques du Minutier).
      contrat de mariage; Pozzo di Borgo, Charles-Jean-Félix; Boisgelin, Eugénie-Marie-Yvonne de
  - Minutes. 1881, avril - 1881, mai, avril 1881 - mai 1881; MC/ET/II/1209
  - Minutes. 1881, juin - 1881, juillet, juin 1881 - juillet 1881; MC/ET/II/1210
    - Dépôt judiciaire du testament olographe d'Henri Étienne Sainte-Claire-Deville, fait à Paris, le 15 juin 1865, à la suite de son décès survenu à Boulogne-Billancourt (Hauts-de-Seine), le 1er juillet 1881., 15 juillet 1881; MC/ET/II/1210
      De l'image fixe à l'image animée (1820-1910), documents du Minutier central des notaires de Paris relatifs à l'histoire des photographes et de la photographie, par Marc Durand, Paris, Archives nationales, 2015, notice n° 4427 (version dématérialisée de l'instrument de recherche, les notices biographiques et compléments de descriptions d'actes ne se trouvent que sur la version papier de l'ouvrage, voir contexte dans le Plan d’orientation général - Notaires de Paris, guides thématiques du Minutier).
      Boulogne-Billancourt (Hauts-de-Seine); Sainte-Claire-Deville, Henri Étienne
  - Minutes. 1881, août - 1881, septembre, août 1881 - septembre 1881; MC/ET/II/1211
  - Minutes. 1881, octobre - 1881, décembre, octobre 1881 - décembre 1881; MC/ET/II/1212
    - Liquidation des communauté et succession d'Henri Étienne Sainte-Claire-Deville, entre sa veuve, Françoise Anne Cécile Girod de l'Ain, demeurant 155, boulevard Saint-Germain, et leurs cinq fils, Henri Félix, émile Louis, Georges, Charles Félix et Charles étienne Sainte-Claire-Deville. (44 f.)., 12 décembre 1881; MC/ET/II/1212
      De l'image fixe à l'image animée (1820-1910), documents du Minutier central des notaires de Paris relatifs à l'histoire des photographes et de la photographie, par Marc Durand, Paris, Archives nationales, 2015, notice n° 4428 (version dématérialisée de l'instrument de recherche, les notices biographiques et compléments de descriptions d'actes ne se trouvent que sur la version papier de l'ouvrage, voir contexte dans le Plan d’orientation général - Notaires de Paris, guides thématiques du Minutier).
      Saint-Germain (boulevard); Sainte-Claire-Deville, Henri Étienne; Girod de l'Ain, Françoise Anne Cécile; Sainte-Claire-Deville, Henri Félix; Sainte-Claire-Deville, Émile Louis; Sainte-Claire-Deville, Georges; Sainte-Claire-Deville, Charles Félix; Sainte-Claire-Deville, Charles Étienne
  - Minutes. 1882, janvier - 1882, février, janvier 1882 - février 1882; MC/ET/II/1213
    - Notoriété rectificative de l'orthographe du nom d'Eustache Benedich (Benoît) Poklewski de Koziell, photographe, demeurant 28, avenue des Champs-élysées, sur les déclarations d'Antoine Pietkierwiez, artiste peintre, demeurant 13, rue Washington, et Maryan Bienkiewiez, employé, demeurant 10, rue Dancourt., 7 janvier 1882; MC/ET/II/1213
      De l'image fixe à l'image animée (1820-1910), documents du Minutier central des notaires de Paris relatifs à l'histoire des photographes et de la photographie, par Marc Durand, Paris, Archives nationales, 2015, notice n° 4134 (version dématérialisée de l'instrument de recherche, les notices biographiques et compléments de descriptions d'actes ne se trouvent que sur la version papier de l'ouvrage, voir contexte dans le Plan d’orientation général - Notaires de Paris, guides thématiques du Minutier).
      Champs-Elysées (avenue des); Washington (rue); Dancourt (rue); Poklewski de Koziell, Eustache Benedich dit Benoît; Pietkierwiez, Antoine; Bienkiewiez, Maryan
  - Minutes. 1882, mars - 1882, avril, mars 1882 - avril 1882; MC/ET/II/1214
  - Minutes. 1882, mai - 1882, juin, mai 1882 - juin 1882; MC/ET/II/1215
  - Minutes. 1882, juillet - 1882, septembre, juillet 1882 - septembre 1882; MC/ET/II/1216
  - Minutes. 1882, octobre - 1882, décembre, octobre 1882 - décembre 1882; MC/ET/II/1217
  - Minutes. 1883, janvier - 1883, février, janvier 1883 - février 1883; MC/ET/II/1218
  - Minutes. 1883, mars - 1883, mai, mars 1883 - mai 1883; MC/ET/II/1219
    - Procuration générale par Alphonse de Launay, propriétaire, à Marie Constance Chastellain, son épouse, demeurant 36, rue La Bruyère, pour gérer et administrer ses biens et affaires., 11 avril 1883; MC/ET/II/1219